【裁判字號】    90,交上易,1184
【裁判日期】    901025
【裁判案由】    過失傷害
【裁判全文】
臺灣高等法院臺南分院刑事判決          九十年度交上易字第一一八四號  Ａ
      上  訴  人
      即  被  告  乙  ○  ○
右上訴人因過失傷害案件，不服臺灣臺南地方法院九十年度交自字第三號中華民國九
十年六月十一日第一審判決，提起上訴，本院判決如左：
      主      文
上訴駁回。
乙○○緩刑貳年。
      事      實
一、乙○○於民國八十九年十二月十三日下午二時四十五分許，駕駛車牌號碼ＣＧ─
    七五○七號（原審誤載為ＣＧ─七五○○號）自用小客車，沿臺南縣新市鄉○○
    街由西向東方向行駛，途經延平街與仁愛街交岔路口，欲左轉駛入仁愛街時，理
    應注意車輛行經無號誌之交岔路口時，應減速慢行，作隨時停車之準備，並注意
    車前狀況，隨時採取必要之安全措施，而依當時天候晴、日間自然光線、柏油路
    面乾燥、無缺陷、無障礙物、視距良好，又無不能注意之情事，竟疏未注意減速
    慢行，作隨時停車之準備，並注意車前狀況，隨時採取必要之安全措施，適有甲○○駕駛ＮＮＧ─六八九號機車，搭載友人丙○○，沿仁愛街由北往南方向行駛
    ，駛至該無號誌岔路口時，亦疏未注意左方車應讓右方車先行，致兩車閃煞不及
    發生擦撞，使甲○○受多處挫傷，丙○○受髖及大腿挫傷之傷害。
二、案經甲○○、丙○○提起自訴。
      理      由
一、上訴人即被告乙○○於本院最後審判期日未到庭，惟據其於警訊及原審審理時坦
    承駕駛自小客車於右揭時、地與自訴人甲○○所騎乘機車發生擦撞，致自訴人甲○○、丙○○受傷等事實，核與自訴人甲○○、丙○○於警訊及原審審理時所指
    訴之情節相符，並有道路交通事故調查報告表一份及事故現場照片七張附於原審
    卷可稽，而自訴人甲○○、丙○○因本件車禍撞擊而各受有上揭傷害，亦有診斷
    證明書影本各一份附於原審卷可資佐證。
二、按行經無號誌交岔路口時，應注意減速慢行，作隨時停車之準備，並應注意車前
    狀況，隨時採取必要之安全措施，道路交通安全規則第九十三條第一項第四款、
    第九十四條第三項分別定有明文。查被告駕駛自小客車行經右開無號誌之交岔路
    口時，本應遵守上開規定，於行經該無號誌交岔路口時，應減速慢行，作隨時停
    車之準備，並應注意車前狀況，隨時採取必要之安全措施，而當時天候晴、日間
    自然光線、柏油路面乾燥、無缺陷、無障礙物、視距良好，並無不能注意之情事
    ，有前開調查報告表一份及現場照片七張足憑（見原審卷第二六至三一頁），被
    告應注意並能注意竟疏未注意，而貿然將車頭駛至路口中心線欲行左轉，以致肇
    事，顯見其於本案車禍之發生，確有過失責任。又自訴人甲○○行經前開無號誌
    岔路口時，亦疏未遵守道路交通安全規則第一百零二條第一項第二款規定，注意
    左方車應暫停讓右方車先行，致兩車閃煞不及肇事，亦有過失。本案車禍之責任
    ，經送臺灣省臺南區車輛行車事故鑑定委員會鑑定結果，亦認為「一、甲○○駕
    駛重機車，行經無號誌岔路口，左方車未讓右方車先行，為肇事主因。二、乙○○駕駛小客車，行經無號誌岔路口，未減速慢行，未注意車前狀況，為肇事次因
    。」，有該會九十年五月四日南鑑字第900465號鑑定意見書一份附於原審卷可按
    （見原審卷第四○至四三頁）。雖自訴人甲○○對於本案車禍之發生，亦有過失
    ，但本案車禍既由於被告之過失併合而為發生之原因，被告自不能解免其刑責。
    又自訴人甲○○、丙○○之受傷既係被告之過失行為所致，則被告之過失行為與
    自訴人二人之受傷間，顯具有相當因果關係，事證明確，被告過失傷害犯行堪以
    認定。
三、核被告所為，係犯刑法第二百八十四條第一項前段之過失傷害罪。被告一行為致
    自訴人甲○○、丙○○二人受傷害，觸犯二相同罪名之罪，為想像競合犯，應從
    一重處斷。原審以被告罪證明確，適用刑法第二百八十四條第一項前段、第四十
    一條第一項前段、第五十五條，罰金罰鍰提高標準條例第一條前段、第二條之規
    定，並審酌被告過失之程度、犯罪所生之危害及犯罪後之態度等一切情狀，判處
    被告有期徒刑三月，如易科罰金，以三百元折算一日，認事用法並無違誤，量刑
    及易科罰金折算標準之諭知亦稱妥適。被告上訴請求從輕量刑，為無理由，應予
    駁回。查被告未曾受有期徒刑以上刑之宣告，有臺灣高等法院被告全國前案紀錄
    表一份附於本院卷可參，而被告已於原審判決後即九十年七月十六日與自訴人甲○○、丙○○成立調解，有臺南市北區調解委員會調解筆錄一份附於本院卷可按
    ，且自訴人黃玉玲、丙○○之自訴代理人黃敏和於本院審理時指稱：「因為乙○○當時年輕不懂事，我和他父親溝通後，我們已經成立和解了，希望法院能對乙○○從輕量刑。」，被告經此偵審教訓應知所悔悟，信無再犯之虞，本院認所宣
    告之刑，以暫不執行為適當，爰併諭知緩刑二年，以勵自新。
三、被告經合法傳喚，無正當理由不到庭，爰不待其陳述逕行判決。
據上論斷，應依刑事訴訟法第三百七十一條、第三百六十八條、刑法第七十四條第一
款，判決如主文。
中    華    民    國      九十      年      十      月      二十五      日
      臺灣高等法院臺南分院刑事第二庭
                                      審判長法官  游    明    仁
                                            法官  林    永    茂
                                            法官  陳    清    溪
右正本證明與原本無異。
不得上訴。
                                      法院書記官  嚴    巧    花
中    華    民    國      九十      年      十      月      二十六      日
附錄本案論罪科刑法條全文：
刑法第二百八十四條第一項
因過失傷害人者，處六月以下有期徒刑、拘役或五百元以下罰金，致重傷者，處一年
以下有期徒刑、拘役或五百元以下罰金。


司法院資訊處製作；財團法人民間司法改革基金會備份。
